【裁判字號】    99,易,2873
【裁判日期】    991210
【裁判案由】    竊盜
【裁判全文】
臺灣板橋地方法院刑事判決              99年度易字第2873號
公  訴  人  臺灣板橋地方法院檢察署檢察官
被      告  劉方龍
            吳潔如
上列被告等因竊盜案件，經檢察官提起公訴（99年度偵字第2501
6 號），被告於準備程序進行中就被訴事實為有罪之陳述，本院
合議庭裁定由受命法官獨任進行簡式審判程序並判決如下：
    主  文
劉方龍共同犯攜帶兇器竊盜罪，累犯，處有期徒刑伍月，如易科
罰金，以新臺幣壹仟元折算壹日。扣案之鋼製剪刀壹把、綠色提
袋壹個均沒收。
吳潔如共同犯攜帶兇器竊盜罪，處有期徒刑肆月，如易科罰金，
以新臺幣壹仟元折算壹日。扣案之鋼製剪刀壹把、綠色提袋壹個
均沒收。
    事  實
一、劉方龍前於(一)民國95年間因竊盜案件，經本院以95年度易字
    第1428號判決判處有期徒刑3 月，業經臺灣高等法院以95年
    度上易字第2270號判決上訴駁回確定；同年間因連續施用第
    一級毒品案件，經本院以95年度訴字第2238號判決判處有期
    徒刑1 年，業經臺灣高等法院以95年度上訴字第3903號判決
    及最高法院以96年度臺上字第1197號判決上訴駁回確定，前
    開所示之刑，經臺灣高等法院以96年度聲減字第4669號裁定
    減刑，並定應執行刑為有期徒刑1 年1 月確定；(二)96年間因
    詐欺案件，經本院以96年度簡字第6935號判決判處有期徒刑
    6 月確定；同年間因施用第一級毒品案件，經本院以96年度
    訴字第4040號判決判處有期徒刑1 年確定，前開所示之刑，
    經本院以97年度聲字第597 號裁定定應執行刑為有期徒刑1
    年4 月確定，並與上開(一)所示之刑接續執行，於98年8 月20
    日縮刑期滿執行完畢。詎其仍不知悔改，與吳潔如共同基於
    意圖為自己不法所有之竊盜犯意聯絡，於99年9 月8 日15時
    30分許，在臺北縣中和市○○街132 號「壽德新村」社區丙
    區11樓、14樓樓梯間內，由劉方龍先徒手打開消防箱後，以
    其所有，客觀上足以對人之生命、身體、安全構成威脅，具
    有危險性而可供兇器使用之鋼製剪刀1 把剪下該社區住戶全
    體共有，由該社區管理委員會總幹事侯秋燕所管領之消防栓
    銅蓋共11只（價值合計新臺幣11,000元），吳潔如則負責在
    現場把風，並將劉方龍所剪下之銅蓋放置於劉方龍所有之手
    提袋內，得手後隨即離去。嗣於同日15時50分許，在臺北縣
    中和市○○街72號前，因其形跡可疑，經警盤查，渠等於犯
    罪偵查機關尚未知悉其為竊取消防栓銅蓋犯行前，主動向員
    警坦承該犯行，並扣得消防栓銅蓋11只（業已發還侯秋燕）
    、劉方龍所有之鋼製剪刀1 把、綠色提袋1 個、使用過之注
    射針筒2 支、外包裝袋5 只，始悉上情。
二、案經臺北縣政府警察局中和第二分局移送臺灣板橋地方法院
    檢察署檢察官偵查起訴。
    理  由
一、按除被告所犯為死刑、無期徒刑、最輕本刑為3 年以上有期
    徒刑之罪或高等法院管轄第一審案件者外，於前條第1 項程
    序進行中，被告先就被訴事實為有罪之陳述時，審判長得告
    知被告簡式審判程序之旨，並聽取當事人、代理人、辯護人
    及輔佐人之意見後，裁定進行簡式審判程序，刑事訴訟法第
    273 條之1 第1 項定有明文。本件被告劉方龍、吳潔如所犯
    刑法第321 條第1 項第3 款之攜帶凶器竊盜罪，非屬最輕本
    刑為3 年以上有期徒刑之罪，且被告劉方龍、吳潔如於本院
    99年12月3 日準備程序進行中，已就被訴之事實為有罪之陳
    述，經審判長告知被告2 人簡式審判程序之旨後，被告等及
    公訴人均同意改依簡式審判程序審理，本院合議庭乃依上揭
    規定，裁定本件由受命法官獨任進行簡式審判程序，合先敘
    明。
二、上揭事實，業據被告劉方龍、吳潔如於警詢、偵查及本院審
    理時均坦承不諱，並經告訴人侯秋燕警詢中指訴綦詳，且有
    查獲照片3 張、扣案物品照片2 張、現場照片6 張在卷可參
    ，及竊盜所用之鋼製剪刀1 把、竊盜所得之消防栓銅蓋11只
    （業已發還告訴人侯秋燕）等物扣案可稽，足認被告自白應
    與事實相符，堪予採信。綜上，本件事證明確，被告劉方龍
    、吳潔如之犯行均堪認定，應予依法論科。
三、按刑法第321 條第1 項第3 款之攜帶兇器竊盜罪，係以行為
    人攜帶兇器竊盜為其加重條件，此所謂兇器，其種類並無限
    制，凡客觀上足對人之生命、身體、安全構成威脅，具有危
    險性之兇器均屬之，且祇須行竊時攜帶此種具有危險性之兇
    器為已足，並不以攜帶之初有行兇之意圖為必要（最高法院
    79年度臺上字第5253號判例足資參照）。本案被告劉方龍、
    吳潔如行竊持用之剪刀，屬金屬製造，質地堅硬，前端呈尖
    銳狀，客觀上足以傷害人之生命、身體而對安全構成威脅，
    顯係具有危險性之器械，應認屬兇器無疑。核被告劉方龍、
    吳潔如所為，係犯刑法第321 條第1 項第3 款之攜帶兇器竊
    盜罪。又被告2 人間，就上開竊盜犯行有犯意聯絡及行為分
    擔，為共同正犯。又被告劉方龍有事實欄所示之前科及執行
    紀錄，有臺灣高等法院被告前案紀錄表1 份在卷可參，其受
    有期徒刑之執行完畢後，5 年以內故意再犯有期徒刑以上之
    罪，為累犯，依刑法第47條第1 項規定加重其刑。又被告劉
    方龍、吳潔如於犯罪偵查機關尚未知悉渠等犯罪前，主動告
    知員警而接受裁判乙節，業據被告2 人供述明確，並有臺北
    縣政府警察局中和第二分局調查筆錄2 份在卷足稽（見臺灣
    板橋地方法院檢察署99年度偵字第25016 號卷第9 、1 4 頁
    ），是被告等就前開所示之竊盜犯行符合自首要件，爰依刑
    法第62條前段之規定，均予減輕其刑，並依刑法第71條第1
    項之規定先加後減之。爰審酌被告等正值青壯之年，本可期
    其潔身自愛，詎渠等無視法令禁制，共同為本件加重竊盜之
    犯行，顯乏尊重他人權益及遵守法紀等觀念，應予非難，兼
    衡其素行、犯罪動機、目的、所用手段、所生危害、竊取後
    不久即向警方自首，贓物已由告訴人領回，對告訴人造成之
    損害尚非甚重，且渠等犯後尚知坦承犯行，態度尚佳等一切
    情狀，各量處如主文所示之刑，並諭知易科罰金之折算標準
    ，以資懲儆。
四、扣案之鋼製剪刀1 把、綠色提袋1 個，均係被告劉方龍所有
    ，供本件竊盜犯行時所用之物，業據被告劉方龍坦認在卷，
    爰均依刑法第38條第1 項第2 款之規定宣告沒收，並基於共
    同正犯責任共同原則，於被告吳潔如之宣告刑項下宣告沒收
    。至扣案之使用過注射針筒2 支、外包裝袋5 只，與本案無
    涉，且遍查卷內無證據足認係違禁物或本院應義務沒收之物
    ，爰不宣告沒收，附此敘明。
據上論斷，應依刑事訴訟法第273 條之1 第1 項、第299 條第 1
項前段，刑法第28條、第321 條第1 項第3 款、第47條第1 項、
第62條前段、第41條第1 項前段、第38條第1 項第2 款，判決如
主文。
本案經檢察官黃致中到庭執行職務。
中    華    民    國    99    年    12    月    10    日
                    刑事第十四庭  法  官  傅明華
上列正本證明與原本無異。
如不服本判決，應於判決送達後10日內敘明上訴理由，向本院提
出上訴狀 (應附繕本) ，上訴於臺灣高等法院。其未敘述上訴理
由者，應於上訴期間屆滿後20日內向本院補提理由書「切勿逕送
上級法院」。
                                  書記官  蔡一如
中    華    民    國    99    年    12    月    10    日
附本案論罪科刑法條全文：
刑法第321條
犯竊盜罪而有左列情形之一者，處6 月以上、5 年以下有期徒刑
：
一、於夜間侵入住宅或有人居住之建築物、船艦或隱匿其內而犯
    之者。
二、毀越門扇、牆垣或其他安全設備而犯之者。
三、攜帶兇器而犯之者。
四、結夥三人以上而犯之者。
五、乘火災、水災或其他災害之際而犯之者。
六、在車站或埠頭而犯之者。
前項之未遂犯罰之。

司法院資訊處製作；財團法人民間司法改革基金會備份。
